臺灣高等法院刑事裁定                  100年度抗字第755號
抗  告  人
即  受刑人  林陳秀金
上列受刑人因聲請撤銷緩刑案件，不服臺灣臺北地方法院中華民
國100年6月9日所為裁定（100年度撤緩字第67號），提起抗告，
本院裁定如下：
    主  文
原裁定撤銷。
本件聲請駁回。
    理  由
一、原裁定略以：受刑人林陳秀金因犯業務過失傷害案件，經臺
    灣臺北地方法院於100年2 月25日以100年度交簡字第15號判
    處有期徒刑2月，緩刑2年，於100年3月28日確定在案。受刑
    人竟違反刑法第75條之1 第1項第4款之規定，未向被害人履
    行和解條件，經被害人向臺灣臺北地方法院檢察署聲請撤銷
    緩刑，而有刑法第75條之1 「足認原宣告之緩刑難收期預期
    效果，而有執行刑罰之必要」甚明，經檢察官執以聲請撤銷
    受刑人先前之緩刑宣告，經核與刑法第75條之1第1 項第4款
    之規定相符，爰依刑事訴訟法第476 條規定，裁定受刑人之
    緩刑宣告撤銷等語。
二、按緩刑宣告，得斟酌情形，命犯罪行為人為下列各款事項：
    一、向被害人道歉。二、立悔過書。三、向被害人支付相當
    數額之財產或非財產上之損害賠償。四、向公庫支付一定之
    金額。五、向指定之政府機關、政府機構、行政法人、社區
    或其他符合公益目的之機構或團體，提供40小時以上240 小
    時以下之義務勞務。六、完成戒癮治療、精神治療、心理輔
    導或其他適當之處遇措施。七、保護被害人安全之必要命令
    。八、預防再犯所為之必要命令。前項情形，應附記於判決
    書內。刑法第74條第2項、第3項分別定有明文。又受緩刑之
    宣告而有下列情形之一，足認原宣告之緩刑難收其預期效果
    ，而有執行刑罰之必要者，得撤銷其宣告：四、違反第74條
    第2項第1款至第8款所定負擔情節重大者，刑法第75條之1第
    1項第4款亦有明文。由上可知，依刑法第75條之1第1項第4
    款規定撤銷緩刑之宣告，須以法院宣告緩刑時，併於判決書
    內附記命犯罪行為人為如刑法第74條第2 項所定各款事項，
    而犯罪行為人未依判決書所定條件履行為前提要件。
三、經查：本件受刑人因業務過失傷害案件，經原審於100年2月
    25日以100年度交簡字第15號判處有期徒刑2 月，緩刑2年，
    於100年3月28日確定。雖受刑人與被害人於原審100年2月21
    日庭訊時達成和解，檢察官曾當庭主張將該和解條件列入緩
    刑附令受刑人應遵循之事項，然法官並未當庭裁示。嗣該案
    判決諭知受刑人緩刑，亦未在判決書內（主文及理由欄）附
    記受刑人應向被害人（即告訴人）支付相當數額之財產或非
    財產上之損害賠償等負擔，有上開原審審判筆錄、判決書、
    及本院被告前案紀錄表各1份在卷可稽（見執行卷第3-6頁、
    原審卷第3 頁）。則上開判決既未依刑法第74條第2項第3款
    之規定命受刑人應向被害人支付相當數額之財產或非財產上
    之損害賠償，縱使受刑人於該案件宣告緩刑後，未依約定賠
    償被害人，應僅屬民事上之債務不履行，難認有「違反刑法
    第74條第2 項第1款至第8款所定負擔」之情形，自亦無依刑
    法第75條之1 第1項第4款規定撤銷緩刑宣告之餘地。原審未
    詳審酌卷案，遽為准許檢察官之聲請而裁定受刑人之緩刑宣
    告撤銷，於法即有未合。是本件抗告，為有理由，自應由本
    院將原裁定撤銷，並駁回檢察官之聲請，以符法制。
四、據上論結，依刑事訴訟法第413 條後段，裁定如主文。
中    華    民    國   100    年    7     月    15    日
                  刑事第二十二庭審判長法  官  郭雅美
                                      法  官  李麗珠
                                      法  官  洪于智
以上正本證明與原本無異。
不得再抗告。
                                      書記官  強梅芳
中    華    民    國   100    年    7     月    15    日